【裁判字號】    99,聲,922
【裁判日期】    990419
【裁判案由】    聲請具保停止羈押
【裁判全文】
臺灣高等法院刑事裁定                   99年度聲字第922號
聲  請  人
即  被  告  甲○○
上列聲請人因搶奪等案件（本院99年度上訴字第1076號），聲請
具保停止羈押，本院裁定如下：
    主  文
聲請駁回。
    理  由
一、本件聲請人即被告甲○○聲請意旨略以：被告坦承犯行，並
    無羈押之必要，且被告有固定收入，係因心存僥倖、觀念偏
    差而觸法，爾後會腳踏實地、走向光明。又被告之母親因病
    昏迷不醒，並經醫院對家屬發出病危通知，請求准予被告交
    保以返家探視母親及處理家務，被告必嚴加遵守具保之相關
    規定，於待執行期間亦絕不再犯相同錯誤云云。
二、經查：
（一）本件被告犯1次竊盜及3次搶奪罪，經臺灣板橋地方法院以
      98年度訴字第4738號判決，各判處被告有期徒刑4月、10
      月、10月、10月，應執行有期徒刑2年8月，嗣被告提起第
      二審上訴（99年度上訴字第1076號）。本院值日法官於民
      國99年3月22日訊問被告後，認為被告犯罪嫌疑重大，所
      犯為刑法第320條第1項竊盜罪及第325條第1項搶奪罪，有
      事實足認為有反覆實施同一犯罪之虞，符合刑事訴訟法第
      101條之1第1項第5款、第6款之羈押事由，非予羈押，顯
      難進行審判及確保將來刑之執行，有羈押之必要性，裁定
      予以羈押在案。
（二）本件被告所涉犯1次竊盜罪及3次搶奪罪，業經原審分別判
      處有期徒刑4月、10月、10月、10月，應執行有期徒刑2年
      8月在案，足認被告犯罪嫌疑確屬重大。又被告前於94年
      間犯1次竊盜罪（臺灣板橋地方法院94年度簡字第2034號
      ）、96年間犯2次竊盜罪（同院96年度易字第492號、96年
      度易字第491號）、97年間犯1次竊盜罪（同院97年度簡字
      第3774號），96年間犯1次搶奪罪（同院96年度易字第491
      號），有本院被告前案紀錄表在卷可按，被告復再犯本件
      竊盜及搶奪犯行，被告於94年間至98年間屢犯竊盜與搶奪
      罪，顯有事實足認有反覆實施同一犯罪之虞，符合刑事訴
      訟第101條之1第1項第5款、第6款之羈押要件，為防止被
      告反覆實施上述犯罪，以維護社會秩序，保障社會及人民
      財產安全，自有對被告執行羈押處分之必要，無從以限制
      住居及具保之替代手段免予羈押。
（三）聲請意旨空言主張被告有固定收入、將來會腳踏實地，交
      保後會遵守具保規定、待執行期間絕不再犯云云，並不足
      以憑作擔保而認被告無羈押之必要性。聲請意旨述及被告
      母親因病昏迷、被告要返家探視及處理家務等節，因被告
      並未提出任何確實憑證，亦與被告是否具備羈押事由及羈
      押必要性之審酌無直接關連，均不足以作為免予繼續羈押
      被告之認定。
三、綜上所述，本件被告仍存有羈押事由並具羈押必要性，復無
    刑事訴訟法第114條各款所列之不得駁回停止羈押聲請之情
    形，而被告於本院99年4月14日審判期日，具狀撤回本案上
    訴，其受有罪判決確定，有關刑罰之指揮執行均屬檢察官權
    責，為確保執行程序之進行，本院亦不得准予被告具保停止
    羈押。本件被告聲請具保停止羈押，無從准許，應予駁回。
據上論斷，應依刑事訴訟法第220條，裁定如主文。
中    華    民    國    99    年    4     月    19    日
                 刑事第十三庭  審判長法  官  曾德水
                                     法  官  遲中慧
                                     法  官  陳恆寬
以上正本證明與原本無異。
如不服本裁定，應於收受送達後五日內向本院提出抗告狀。
                                     書記官  黃家麟
中    華    民    國    99    年    4     月    20    日

司法院資訊處製作；財團法人民間司法改革基金會備份。
